【裁判字號】    98,審訴,1038
【裁判日期】    980717
【裁判案由】    毒品危害防制條例
【裁判全文】
臺灣桃園地方法院刑事判決            98年度審訴字第1038號
公  訴  人  臺灣桃園地方法院檢察署檢察官
被      告  甲○○
指定辯護人  本院公設辯護人  陳瑞明
上列被告因違反毒品危害防制條例案件，經檢察官提起公訴（98
年度毒偵字第39號），嗣被告於準備程序進行中為有罪之陳述，
經本院合議庭裁定由受命法官獨任進行簡式審判程序後，聲請改
依協商程序而為判決，本院判決如下：
    主  文
甲○○施用第一級毒品，累犯，處有期徒刑拾月，扣案之海洛因
壹包連同包裝袋壹只（淨重零點捌陸公克，空包裝重零點貳公克
）沒收銷燬之；又施用第二級毒品，累犯，處有期徒刑捌月，扣
案之甲基安非他命貳包連同包裝袋貳只（合計毛重壹點公克，
因鑑驗使用零點零壹公克）均沒收銷燬之。應執行有期徒刑壹年
肆月，扣案之海洛因壹包連同包裝袋壹只（淨重零點捌陸公克，
空包裝重零點貳公克）、甲基安非他命貳包連同包裝袋貳只（合
計毛重壹點公克，因鑑驗使用零點零壹公克）均沒收銷燬之。
    事實及理由
一、本件被告所犯係死刑、無期徒刑或最輕本刑為三年以上有期
    徒刑以外之罪，其於準備程序中就被訴事實為有罪之陳述，
    經本院告知簡式審判程序之旨，並聽取公訴人、被告及辯護
    人之意見後，爰依刑事訴訟法第273 條之1 第1 項規定合議
    裁定由受命法官獨任進行簡式審判程序。
二、被告甲○○前有違反毒品危害防制條例等前科，其中於民國
    90年間，因施用第二級毒品案件，經臺灣士林地方法院以90
    年度簡字第925 號判決判處有期徒刑4 月確定；又於92年間
    ，因施用第一級、第二級毒品案件，由臺灣士林地方法院以
    92年度訴字第157 號判決分別判處有期徒刑7 月、6 月，應
    執行有期徒刑11月確定；又於90年間，因轉讓第一級、第二
    級毒品案件，由臺灣士林地方法院以92年度訴字第590 號判
    決分別判處有期徒刑1 年、8 月，應執行有期徒刑1 年7 月
    確定，上揭5 罪，嗣經臺灣士林地方法院以93年度聲字第10
    0 號裁定合併定應執行有期徒刑2 年9 月確定，於93年12月
    7 日縮短刑期假釋出監，嗣經撤銷假釋，尚餘殘刑9 月27日
    。又於94年間，因施用第二級毒品案件，經臺灣士林地方法
    院以94年度易字第575 號判決判處有期徒刑7 月確定，與前
    開殘刑接續執行後，上揭各罪，再經臺灣士林地方法院以96
    年度聲減字第1453號、96年度聲減字第1462號裁定各減其刑
    二分之一，於96年9 月3 日徒刑易科罰金執行完畢出監（構
    成累犯）。
三、另被告曾於88年間，因施用毒品案件，經臺灣板橋地方法院
    以88年度毒聲字第5222號裁定送觀察、勒戒後，因無繼續施
    用毒品傾向，經臺灣板橋地方法院檢察署檢察官於88年9 月
    29日以88年度毒偵字第455 號為不起訴處分確定；又於88年
    間，因施用毒品案件，經臺灣士林地方法院以88年度毒聲字
    第2614號裁定送觀察、勒戒後，因無繼續施用毒品傾向，於
    89年4 月18日執行完畢釋放出所，經臺灣士林地方法院檢察
    署檢察官於89年4 月15日以89年度毒偵緝字第97號為不起訴
    處分確定。再於90年間，因施用毒品案件，經臺灣士林地方
    法院以90年度毒聲字第1009號裁定送戒治處所施以強制戒治
    一年，嗣經同院以91年度毒聲字第444 號裁定停止戒治，於
    91年5 月22日出所並付保護管束，於91年11月22日戒治期滿
    ，未經撤銷，視為執行完畢，該次施用毒品犯行並經臺灣士
    林地方法院以90年度簡字第925 號判決判處有期徒刑4 月確
    定。又於前揭強制戒治執行完畢後5 年內之92年間，因施用
    毒品案件，由臺灣士林地方法院以92年度訴字第157 號判決
    判處應執行有期徒刑11月確定。詎仍未戒除毒癮，明知海洛
    因、安非他命為毒品危害防制條例第2 條第2 項第1 款、第
    2 款所規定之第一、二級毒品，不得施用、持有，竟分別基
    於施用第一級毒品海洛因及第二級毒品安非他命之犯意，於
    97年12月19日20、21時許，在臺北市○○區○○街50巷7號5
    樓住處內，分別施用第一級毒品海洛因及第二級毒品安非他
    命各1 次。嗣於97年12月21日凌晨4 時19分許，在桃園縣桃
    園市○○○路14號前為警查獲，並扣得其所有之海洛因1 包
    連同包裝袋1 只（淨重0.86公克，空包裝重0.2 公克）、甲
    基安非他命2 包連同包裝袋2 只（合計毛重1.3 公克，因鑑
    驗使用0.01公克）。案經桃園縣政府警察局移送臺灣桃園地
    方法院檢察署檢察官偵查起訴。
四、證據名稱：
  (一)被告於警詢、偵訊及本院準備程序中之自白。
  (二)台灣檢驗科技股份有限公司濫用藥物檢驗報告暨桃園縣政
      府警察局被採尿人真實姓名與編號對照表、台灣檢驗科技
      股份有限公司濫用藥物檢驗報告、法務部調查局濫用藥物
      實驗室98年3月5日調科壹字第09823006830 號鑑定書各1
      紙附卷可稽。
  (三)海洛因1 包連同包裝袋1 只（淨重0.86公克，空包裝重0.
      2 公克）、甲基安非他命2 包連同包裝袋2 只（合計毛重
      1. 3公克，因鑑驗使用0.01公克）扣案可資佐證。
五、本件經檢察官與被告於審判外達成協商之合意且被告已認罪
    ，其合意內容為：就其施用第一級毒品部分，被告願受科刑
    範圍為有期徒刑10月，就其施用第二級毒品部分，被告願受
    科刑範圍為有期徒刑8 月，應執行有期徒刑1 年4 月。經查
    ，上開協商合意並無刑事訴訟法第455 條之4 第1 項所列情
    形之一，檢察官聲請改依協商程序而為判決，本院爰不經言
    詞辯論，於協商合意範圍內為協商判決，合予敘明。
六、扣案之海洛因1 包連同包裝袋1 只（淨重0.86公克，空包裝
    重0.2 公克）、甲基安非他命2 包連同包裝袋2 只（合計毛
    重1.3 公克，因鑑驗使用0.01公克）經送驗結果，確含海洛
    因、甲基安非他命成分，有台灣檢驗科技股份有限公司濫用
    藥物檢驗報告、法務部調查局濫用藥物實驗室鑑定書各1 紙
    在卷可稽，均應依毒品危害防制條例第18條第1 項前段規定
    ，沒收銷燬之；包裹第一級毒品海洛因、第二級毒品甲基安
    非他命之包裝袋與前開毒品無從完全剝離，併依毒品危害防
    制條例第18條第1 項前段規定，沒收銷燬之。
七、應適用之法條：刑事訴訟法第273 條之1 第1 項、第455 條
    之4 第2 項、第455 條之8 ，毒品危害防制條例第10條第1
    項、第2 項、第18條第1 項前段，刑法第11條、第47條第1
    項、第51條第5 款。
八、本判決除有刑事訴訟法第455 條之4 第1 項第1 款、第2 款
    、第4 款、第6 款、第7 款所定情形之一，或違反同條第2
    項規定者外，不得上訴。
九、如不服本件判決，得自收受判決送達之日起10日內，向本院
    提出上訴書狀，上訴於第二審法院。
本案經檢察官潘怡華到庭執行職務。
中    華    民    國    98    年    7     月    17    日
                  刑事庭  法  官  徐  培  元
以上正本證明與原本無異。
如不服本判決應於收受判決後10日內向本院提出上訴書狀，並應
敘述具體理由。其未敘述上訴理由者，應於上訴期間屆滿後20日
內向本院補提理由書 (均須按他造當事人之人數附繕本)「 切勿
逕送上級法院」。
                          書記官  張  筆  隆
中    華    民    國    98    年    7     月    17    日
附錄本件論罪科刑法條：
毒品危害防制條例第10條
施用第一級毒品者，處六月以上五年以下有期徒刑。
施用第二級毒品者，處三年以下有期徒刑。


司法院資訊處製作；財團法人民間司法改革基金會備份。
